【裁判字號】    92,停,80
【裁判日期】    920822
【裁判案由】    聲請停止執行
【裁判全文】
臺北高等行政法院裁定                                九十二年度停字第八○號
    聲  請  人  花蓮縣私立時代汽車駕駛人訓練班即梁兆雄
    相  對  人  交通部公路總局（台北區監理所花蓮監理站）
    代  表  人  甲○○站長）.
    訴訟代理人  乙○○
右當事人間因違反民營汽車駕駛人訓練機構管理辦法事件，聲請人提起行政訴訟（本
院九十二年度訴字第三五二三號），並聲請停止交通部公路總局台北區監理所花蓮監
理站中華民國九十一年十二月十日以九一北監花字第○九一一○六六六號函通知聲請
人自第四五二期第二梯次起停止招生，並廢止該班之立案之執行，本院裁定如左︰
    主  文
聲請駁回。
聲請程序費用由聲請人負擔。
    理  由
一、按行政訴訟繫屬中，行政法院認為原處分或決定之執行，將發生難於回復之損害
    ，且有急迫情事，得依職權或依聲請裁定停止執行，行政訴訟法第一百十六條第
    二項前段定有明文。所謂「難於回復之損害」，係指其損害不能回復原狀，或不
    能以金錢賠償，或在一般社會通念上，如為執行可認達到回復困難之程度而言。
二、本件係相對人於民國（以下同）九十一年八月十三日至聲請人駕駛訓練班現場查
    核教學訓練情形，發現該班欠缺班舍及電力，學科無場地可供上課，電動考驗設
    備無法運作，有民營汽車駕駛人訓練機構管理辦法第三十五條第六款規定：「缺
    乏、損壞或不依規定設置訓練必要設備」之情事，報請交通部公路總局同意後，
    以九十一年九月九日（九一）北監花字第九一○七七八九號函，核處該班減少次
    期招生人數百分之二十五之處分，並限期九十一年十月九日前完成改善。另相對
    人於九十一年八月二十八日以（九一）北監花字第九一○七五○四號函告知聲請
    人，該班班舍經其債權人林黃標依法強制點交取回，已無房舍可供教學，且教練
    場電動設備因缺電無法運作，請於九十一年九月六日前提供班舍相關資料送站查
    核，若無合法班舍及訓練場地電動設備無法正常運作，將依違反管理辦法相關規
    定核處等語；聲請人於九十一年九月六日致函相對人稱：「已蓋好新班舍，電動
    設備也恢復供電正常運作」，惟並未提出班舍之建築許可及使用執照等資料；相
    對人復於九十一年九月十八日以（九一）北監花字第九一○八一三八四號函請該
    班於九十一年九月三十日前提供新建班舍建物使用執照等資料，以憑辦理異動手
    續，惟聲請人屆期仍未檢送相關資料。嗣相對人於九十一年十月十五日前往該班
    復查結果：「電動考驗設備無法運作，以及未經核准擅自增建班舍至九十一年十
    月十五日未曾領有建築執照及使用執照」，乃以該班期滿仍未改善違規且情節重
    大，違反民營汽車駕駛人訓練機構管理辦法第三十五條第六款規定，經交通部公
    路總局報奉交通部同意依同辦法第三十七條第一、二款，按公路法第七十七條第
    四項規定核處廢止該班立案，再由公路總局函轉相對人，由相對人於九十一年十
    二月十日以九一北監花字第○九一一○六六六號函通知聲請人自第四五二期第二
    梯次起（開訓日期九十二年一月二日）停止招生，並廢止該班立案。聲請人則主
    張(一)聲請人所有場地於六十八年間申請核准設立迄今均未擴充，即並無民營汽車
    駕駛訓練機構管理辦法（以下簡稱管理辦法）第三十五條第十款（未經核准擅自
    擴充縮減教練場或變更班址或於核定以外之場地教學訓練）之情事。(二)以上原告
    所有定案之場地，其所有人之名義及地目雖有所變動，惟並未影響「設置標準」
    （即場地面積），故自無管理辦法第八條第一、二項規定之適用。(三)聲請人及所
    屬員工之家屬生活無依，請酌情處置，為此聲請停止原處分之執行云云。
三、經查原處分係命聲請人自第四五二期第二梯次起（開訓日期九十二年一月二日）
    停止招生，並廢止該班立案。經查聲請人陳稱該汽車駕駛訓練班自九十二年一月
    起已停止招生營運，事實上目前已無學員在接受訓練，並無所謂急迫情事，況其
    執行結果縱有損害，亦非不能回復或以金錢賠償，並無發生難以回復之損害情事
    。從而，本件聲請核與前揭停止執行之要件不符，應予駁回。
四、據上論結，依行政訴訟法第一百零四條、民事訴訟法第九十五條、第七十八條，
    裁定如主文。
中    華    民    國    九十二      年      八        月      二十二    日
              臺 北 高 等 行 政 法 院   第 七 庭
                             審 判 長 法  官  鄭  小  康
                                      法  官  林  金  本
                                      法  官  黃  秋  鴻
右為正本係照原本作成。
如不服本裁定，應於送達後十日內向本院提出抗告狀（須按他造人數附繕本）。
中    華    民    國    九十二      年      八        月      二十二    日
                                      書 記 官  王 琍 瑩


司法院資訊處製作；財團法人民間司法改革基金會備份。
